【裁判字號】    92,易,2310
【裁判日期】    921022
【裁判案由】    詐欺
【裁判全文】
臺灣臺中地方法院刑事判決                        九十二年度易字第二三一號
    被      告  丙○○
                甲○○
                丁○○
右列被告因詐欺案件，經檢察官聲請簡易判決處刑（九十二年度偵字第五五五五號）
，經本院臺中簡易庭認為不宜逕以簡易判決處刑，簽由本院依通常程序審理（九十二
年度中簡字第一六七九號），本院合議庭裁定改以簡式審判程序審理後，判決如左：
    主  文
丙○○幫助意圖為自己不法之所有，以詐術使人將本人之物交付，累犯，處有期徒刑
伍月，如易科罰金，以參佰元折算壹日。
甲○○幫助意圖為自己不法之所有，以詐術使人將本人之物交付，處有期徒刑參月，
如易科罰金，以參佰元折算壹日。
丁○○幫助意圖為自己不法之所有，以詐術使人將本人之物交付，處有期徒刑肆月，
如易科罰金，以參佰元折算壹日。緩刑貳年。
    事  實
一、丙○○前曾於民國八十四年間因違反藥事法及麻醉藥品管理條例案件，先後經臺
    灣新竹地方法院判處有期徒刑十月、四月，並以八十四年度聲字第一三六一號裁
    定其應執行有期徒刑一年確定後，始於八十八年十二月四日入監執行完畢。丙○○、甲○○及丁○○等人因缺錢花用，適見報紙刊登販賣及租用存摺及提款卡之
    廣告，即與某一姓名年籍均不詳，綽號「阿忠」或張姓男子聯絡，而在可預見綽
    號「阿忠」或張姓男子無故購買或租用他人之帳戶及提款卡使用，乃俾利於迴避
    員警之查緝，其後可能將取得之帳戶供作遭詐欺取財之受害人匯款時指定帳戶之
    用，且其發生不違背本意之情形下，仍分別與綽號「阿忠」或張姓男子約定由其
    等提供帳戶、印章及提款卡予綽號「阿忠」或張姓男子使用，即可分別獲取每一
    存摺、印章及提款卡之每月租用費新臺幣（下同）二千元之代價。爾後丙○○、
    甲○○及丁○○即分別基於幫助綽號「阿忠」或張姓男子詐欺取財之不確定故意
    ，先後於同年五月中旬、三月中旬及七月間某日，分別在臺中市西屯區郵局、臺
    中市○○路附近及臺中市○○路火車站，將其等分別於八十五年二月五日、八十
    四年十二月二十六日及七十六年十月九日申請取得局號０六０００九號、帳號0
    000000號帳戶（丙○○）、局號0000000號、帳號0000000
    號帳戶（甲○○）及局號0000000號、帳號00000000號帳戶（丁○○，下均稱郵局帳戶）之存摺、印章及提款卡交予綽號「阿忠」或張姓男子，
    而先行取得二千元之代價。嗣綽號「阿忠」或張姓男子取得丙○○、甲○○及丁○○前揭帳戶、印章及提款卡後，即基於詐欺取財之犯意，以龐源科技股份有限
    公司（下稱龐源公司）名義寄送刮刮樂中獎號碼予不特定人，並以核發獎金須繳
    稅金，欲加入龐源公司成為臨時會員即須補差價及匯佣金等理由，要求中獎人須
    先行匯款等詐術，致使不特定人交付財物。迨於九十一年（起訴書誤載為九十二
    年）七月五日，案外人乙○○收到前揭以龐源公司名義寄送之中獎兌換單及獎金
    港幣一百元後，即於同年七月十日依廣告單上之電話號碼陸續與龐源公司自稱「
    林專員」、「張志強專員」、「財務部林炎成主任」、「香港總公司陳茂雄組長
    」、「彩券部孫副理」、「王先生」、「周文雄」及「王志賢會長」等人聯絡，
    而陷於錯誤共匯款五百九十四萬四千元至丙○○、甲○○及丁○○等人前揭帳戶
    內。嗣因乙○○於同年七月十五日始終未領得獎金而報案後，經查詢前揭帳戶分
    別係丙○○、甲○○及丁○○本人所申請，始循線獲悉上情。
二、案經乙○○訴由及臺中市警察局第四分局報請臺灣臺中地方法院檢察署檢察官聲
    請簡易判決處刑，經本院臺中簡易庭認為不宜逕以簡易判決處刑，簽由本院依通
    常程序審理，而由本院合議庭裁定改以簡式審判程序審理。
    理  由
一、訊據被告丙○○、甲○○及丁○○對於右揭事實均坦承不諱，並經被害人乙○○
    於警詢及偵查中指述甚詳，且有以局號帳號查詢客戶基本資料、郵局儲金簿、客
    戶歷史交易清單、龐源公司中獎單、港幣一百元影本及龐源科技詐欺集團通聯紀
    錄等存卷足參，自堪認被告上開自白，均核與事實相符。至被告甲○○固陳稱其
    向綽號「阿忠」者收取之二千元僅係暫時借用，日後必將返還，又其交付自己前
    揭郵局帳戶、印章及提款卡予綽號「阿忠」，並未收取任何代價云云；惟被告甲○○既自承其與綽號「阿忠」者約僅相識近二星期，其等未約定何時歸還帳戶及
    二千元等情在卷，則依被告甲○○與綽號「阿忠」尚非熟識之友人等情以觀，豈
    有於未約定返還之確實期日及互留通訊方式之情形下，仍無償出借帳戶及現款之
    可能。準此，堪認被告甲○○前揭所述，顯然悖於常情事理，委無可取，而被告
    甲○○向綽號「阿忠」者收取之二千元確屬其交付所有帳戶及提款卡之代價，允
    無疑義。本件事證明確，被告之犯行，堪予認定。
二、核被告丙○○、甲○○、丁○○所為，均係犯刑法第三十條第一項、第三百三十
    九條第一項之幫助詐欺取財罪。被告丙○○前曾因違反藥事法及麻醉藥品管理條
    例案件，先後經臺灣新竹地方法院判處有期徒刑十月、四月，並以八十四年度聲
    字第一三六一號裁定其應執行有期徒刑一年確定後，始於八十八年十二月四日入
    監執行完畢，此有臺灣臺中地方法院檢察署刑案資料查註紀錄表在卷可按，其於
    五年內再犯本件有期徒刑以上之罪，為累犯，應依刑法第四十七條規定加重其刑
    。被告幫助綽號「阿忠」或張姓男子犯罪，均為幫助犯，均依刑法第三十條第二
    項之規定，按正犯之刑減輕之。爰審酌被告等人均因貪圖小利，隨意提供其等所
    有之帳戶供他人非法使用，將助長社會犯罪風氣，可能導致真正犯罪者逍遙法外
    ，其等行為殊屬不當，惟念及被告等人本身均未實際參與本件詐欺取財之犯行，
    責難性較小，又其等犯罪後之態度等一切情狀，各量處如主文所示之刑，並均諭
    知易科罰金之折算標準。末查被告丁○○前未曾受有期徒刑以上刑之宣告，有臺
    灣臺中地方法院檢察署刑案資料查註紀錄表附卷可按，被告坦承犯行，深具悔意
    ，其經此教訓，當知警惕戒慎而無再犯之虞，本院綜核其尚有多名年幼之子女亟
    待撫養，又經濟狀況亦非寬裕等各項情節，認其所受上開宣告之刑，以暫不執行
    為適當，爰併予宣告緩刑二年，以啟自新。
據上論斷，應依刑事訴訟法第二百七十三條之一第一項、第四百五十二條、第二百九
十九條第一項前段，刑法第三十條第一項、第二項、第三百三十九條第一項、第四十
七條、第四十一條第一項前段、第七十四條第一款，罰金罰鍰提高標準條例第一條前
段、第二條，判決如主文。
中      華      民      國    九十二      年    十      月    二十二    日
                              臺灣臺中地方法院刑事第二庭
                                      法  官  許  惠  瑜
右正本證明與原本無異。
如不服本判決，應於判決送達後十日內向本院提出上訴狀，上訴於臺灣高等法院臺中
分院（須附繕本）。
              書記官
中      華      民      國    九十二      年    十      月    二十二    日
附錄論罪科刑法條
刑法第三百三十九條第一項
意圖為自己或第三人不法之所有，以詐術使人將本人或第三人之物交付者，處五年以
下有期徒刑、拘役或科或併科一千元以下罰金。


司法院資訊處製作；財團法人民間司法改革基金會備份。
